【裁判字號】    97,訴,3300
【裁判日期】    970926
【裁判案由】    毒品危害防制條例
【裁判全文】
臺灣臺中地方法院刑事判決              97年度訴字第3300號
公  訴  人  臺灣臺中地方法院檢察署檢察官
被      告  甲○○
上列被告因毒品危害防制條例案件，經檢察官提起公訴（九十七
年度毒偵字第三五一七號），本院合議庭裁定由受命法官獨任進
行簡式審判程序，判決如下：
    主    文
甲○○施用第一級毒品，累犯，處有期徒刑拾月。
    犯罪事實
一、甲○○於民國（下同）九十二年間因施用毒品案件，經依本
    院裁定送觀察、勒戒後，認無繼續施用毒品之傾向，於九十
    二年十一月十二日執行完畢釋放，並由臺灣臺中地方法院檢
    察署檢察官以九十二年度毒偵字第三一二七號為不起訴處分
    確定。又於九十五年間因搶奪、妨害自由及施用第一級毒品
    案件，分別經本院判處有期徒刑六月、二月及有期徒刑八月
    並均確定，嗣分別經減刑減為有期徒刑三月、一月、四月，
    並定應執行有期徒刑七月；復於九十六年間因施用第一級毒
    品、竊盜、贓物案件，分別經本院判處有期徒刑九月、七月
    （嗣分別經減刑減為有期徒刑四月又十五日、三月又十五日
    ）、二月並均確定，嗣定應執行有期徒刑九月又十五日，經
    接續執行於九十七年五月七日縮刑期滿執行完畢。詎其仍不
    知戒絕毒品，於前開觀察、勒戒執行完畢釋放後五年內，復
    基於施用第一級毒品海洛因之犯意，於九十七年五月二十三
    日晚上八時許，在臺中市○○區○○路三十號前，以將海洛
    因置於注射針筒內，然後加水稀釋注射在手臂上血管之方式
    ，施用第一級毒品海洛因一次。嗣於九十七年五月二十七日
    晚上七時二十分許，為警持本院所核發搜索票在其位於臺中
    市○○區○○路三十號六樓之三二居處執行搜索而查獲，並
    經警採集其尿液送驗結果，嗎啡呈陽性反應，始悉上情。
二、案經臺中市警察局移請臺灣臺中地方法院檢察署檢察官偵查
    起訴。
    理    由
一、本件被告甲○○所犯係死刑、無期徒刑、最輕本刑為三年以
    上有期徒刑以外之罪，其於準備程序中就被訴事實為有罪之
    陳述，經告知簡式審判程序之旨，並聽取公訴人及被告之意
    見後，本院合議庭認為適宜而裁定由受命法官獨任進行簡式
    審判程序，合先敘明。
二、上揭犯罪事實，業據被告甲○○於本院行準備程序、審理時
    坦承不諱。且被告於上開時地為警查獲後，經警採集其尿液
    送驗結果，嗎啡呈陽性反應，亦有本院搜索票影本一紙及臺
    中市警察局刑事警察大隊採集尿液鑑定同意書、臺中市警察
    局刑事警察大隊委託檢驗尿液代號與真實姓名對照表、中山
    醫學大學附設醫院檢驗科藥物檢測中心尿液檢驗報告各一紙
    附卷足憑。又被告於九十二年間因施用毒品案件，經依本院
    裁定送觀察、勒戒後，認無繼續施用毒品之傾向，於九十二
    年十一月十二日執行完畢釋放，並由臺灣臺中地方法院檢察
    署檢察官以九十二年度毒偵字第三一二七號為不起訴處分確
    定，有台灣高等法院被告前案紀錄表、全國施用毒品案件紀
    錄表附卷可考。其於前開觀察、勒戒執行完畢釋放後五年內
    ，再犯施用第一級毒品罪，事證明確，被告犯行堪以認定。
三、按海洛因係屬毒品危害防制條例第二條第二項第一款所規定
    之第一級毒品，不得非法施用。核被告甲○○所為，係犯毒
    品危害防制條例第十條第一項之施用第一級毒品罪。被告供
    施用而持有第一級毒品海洛因之低度行為，應為其後施用之
    高度行為所吸收，不另論罪。查被告於九十五年間因搶奪、
    妨害自由及施用第一級毒品案件，分別經本院判處有期徒刑
    六月、二月及有期徒刑八月並均確定，嗣分別經減刑減為有
    期徒刑三月、一月、四月，並定應執行有期徒刑七月；又於
    九十六年間因施用第一級毒品、竊盜、贓物案件，分別經本
    院判處有期徒刑九月、七月（嗣分別經減刑減為有期徒刑四
    月又十五日、三月又十五日）、二月並均確定，嗣定應執行
    有期徒刑九月又十五日，經接續執行於九十七年五月七日縮
    刑期滿執行完畢，有台灣高等法院被告前案紀錄表附卷可參
    ，其於五年內故意再犯本件有期徒刑以上之罪，為累犯，應
    依法加重其刑。爰審酌被告有多次施用毒品前科（見卷附台
    灣高等法院被告前案紀錄表），仍不知戒絕毒品，復施用第
    一級毒品，及其犯罪之動機、目的、手段、所生危害與犯後
    坦承犯行，態度良好等一切情狀，量處如主文所示之刑，以
    資懲儆。至於扣案被告所使用行動電話一支（含門號000000
    0000之SIM卡一張），係被告平日與友人聯絡使用，已據其
    供明在卷，尚非供本件犯罪所使用之物，爰不予宣告沒收，
    併此敘明。
四、據上論斷，應依刑事訴訟法第二百七十三條之一第一項、第
    二百九十九條第一項前段，毒品危害防制條例第十條第一項
    ，刑法第十一條前段、第四十七條第一項，判決如主文。
本案經檢察官乙○○到庭執行職務。
中    華    民    國    97    年    9    月    26    日
                  刑事第二庭    法  官  朱光國
上正本證明與原本無異。
如不服本判決，應於收受送達後10日內向本院提出上訴書狀（應
敘述具體理由並附繕本）。
上訴書狀如未敘述理由，應於上訴期間屆滿後20日內補提理由書
於本院。
                                書記官  張孝妃
中    華    民    國    97    年    9    月    26    日
附錄論罪科刑法條
毒品危害防制條例第10條第1項：
施用第一級毒品者，處 6 月以上 5 年以下有期徒刑。


司法院資訊處製作；財團法人民間司法改革基金會備份。
